# 请教陈版：同一控制下吸收合并的问题

提问人：不繁不凡 时间：2016-05-31 15:50:13
请教陈版，公司A和公司B同属一个自然人控制，现在A合并了B，几个月后会注销B，那么在B注销前，是应该当成同一控制下的控股合并处理，还是当成同一控制下的吸收合并处理？纠结在于合并到注销中间有个时间差。谢谢陈版解答。@chenyiwei

回答人：chenyiwei
A的个别报表层面，在吸收合并完成时，应按《企业会计准则解释第 7 号》第四条规定处理。这不是会计意义上的企业合并。

提问人：不繁不凡 时间：2016-06-03 15:59:30
谢谢陈版，那在B没注销之前，是按同一控制下的企业合并处理吗？@chenyiwei

回答人：chenyiwei
如果最初就明确了A取得B的控制权后会注销B，则应在整个交易完成时按同一控制下吸收合并处理；如果是分为两个步骤进行的，且不是一揽子交易，则在取得控制权到B注销这段时间内按同一控制下控股合并处理。